臺灣高等法院刑事判決　　　　　　　　　　　　　九十一年度上易字第一九六六號
　　上　訴　人
　　即　被　告　甲○○
　　選任辯護人　王治魯
右上訴人因乙○○自訴傷害等案件，不服臺灣桃園地方法院八十九年度自字第二０五
號，中華民國九十一年五月二十日第一審判決提起上訴，本院判決如左：
    主  文
原判決撤銷。
甲○○無罪。
    理  由
一、自訴意旨略以：自訴人乙○○與被告甲○○係鄰居關係，於民國（下同）八十九
    年十月二十八日十一時三十分許，在桃園縣中壢市○○○路一０六巷三弄二十五
    號乙○○住處前，雙方因細故發生口角，甲○○竟基於傷害之犯意，自後面架住
    乙○○抓傷乙○○之右臉部並損壞乙○○之眼鏡，足以生損害於乙○○。案經乙
    ○○向原法院提起自訴，因認被告涉有刑法第二百七十七條第一項之傷害罪及同
    法第三百五十四條之毀損罪嫌云云。
二、惟訊之被告甲○○雖坦承有於右述時地與自訴人爭吵，但堅決否認有傷害及毀損
    之犯行，辯稱：那天上午九時多伊在樓上整理盆景，至十一點多，伊太太叫伊下
    去吃飯，在這段時間中，自訴人在伊家門口叫罵，叫伊滾回大陸去，還辱罵伊太
    太，伊覺得很難過，就去他家門口叫他出來；自訴人拿出水果刀作勢要戳伊，伊
    叫他戳，他就沒有戳，他把水果刀拿回家後，又出來在他家門口拿了一塊磚頭，
    向伊砸過來，砸傷伊的手，伊太太見狀拉伊回家，自訴人騎上腳踏車戴著眼鏡就
    離開；有證人看到他臉上沒有傷，而且他是戴著眼鏡離開的，眼鏡應該沒有損壞
    等語。
三、前揭自訴意旨所指述之事實，固據自訴人指訴甚詳，並有案發後在桃園縣警察局
    中壢分局派出所由警員為其拍攝之面部特寫照片及眼鏡照片二幀（影本）附卷為
    證。惟按犯罪事實應依證據認定之，無證據不得推定其犯罪事實，刑事訴訟法第
    一百五十四條定有明文。又，告訴人之告訴，係以使被告受刑事訴追為目的，是
    其陳述是否與事實相符，仍應調查其他證據以資審認，最高法院五十二年臺上字
    第一三００號亦著有判例。經查，依吾人之生活經驗及邏輯之推理，卷附警員為
    自訴人拍攝之面部特寫照片，僅能證明自訴人乙○○臉部受有輕微之傷勢，尚不
    足以證明該傷勢係因被告之傷害行為而造成；卷附自訴人眼鏡之照片，亦僅足證
    明該眼鏡略有變形，而不足證明該眼鏡之一般使用功能已受損害，更不足證明被
    告有毀損該眼鏡之行為。次查，證人即目睹自訴人、被告雙方爭執經過之鄰居丙
    ○○在本調查中到庭具結證稱：當時渠在三十三號（自家門口）前面修車，他們
    大聲起來的時候，渠就有注意到了；渠是聽到乙○○大聲的罵甲○○，但是起由
    渠不知道，渠有看到乙○○手上有拿好像是刀子的東西，在二十五號門前罵，那
    時甲○○已在他自己屋內，後來乙○○又回他自己的家中，之後甲○○就出來了
    ，後來乙○○又從家中出來，拿一塊磚頭砸到甲○○的手，渠只有看到甲○○用
    手擋一下，沒有看到甲○○回手，也沒有看到他碰到乙○○的身體，而且也沒看
    到甲○○從後面抓住乙○○，後來郭伯母就出來拉甲○○進去，乙○○騎腳踏車
    走了，他騎腳踏車從渠門前經過時，渠有看到他，他眼鏡也還好好的，也沒有受
    傷的樣子，從頭到尾的過程渠都是親眼看到的云云（見本院九十一年七月三十日
    訊問筆錄）；該證人之供證並查無與事實不符之處，自屬可信。被告所辯：自訴
    人在伊家門口叫罵，叫伊滾回大陸去，還辱罵伊太太，伊覺得很難過，就去他家
    門口叫他出來；自訴人拿出水果刀作勢要戳伊，伊叫他戳，他就沒有戳，他把水
    果刀拿回家後，又出來在他家門口拿了一塊磚頭，向伊砸過來，砸傷伊的手，伊
    太太見狀拉伊回家，自訴人騎上腳踏車戴著眼鏡就離開；有證人看到他臉上沒有
    傷，而且他是戴著眼鏡離開的，眼鏡應該沒有損壞等語，亦屬可採。揆諸首揭判
    例意旨，尚難以自訴人片面之指述，即遽認被告有自訴意旨所指之傷害、毀損犯
    行。另查，證人潭龍生未曾涉有竊盜罪，十年來亦未曾因案經法院判刑，有本院
    被告全國前案紀錄表在卷可稽，自訴人所指「據自訴人知，潭某學歷低下，失業
    多年，終日游手好閒，行跡不明；因為竊盜罪可能多次下獄，前科累累，... 像
    潭某這樣的供犯，其證詞何能採信？」云云，尚屬無稽，併此敘明。
四、此外，又查無其他積極證據足認被告有自訴意旨所指之傷害、毀損犯行，被告之
    犯罪尚屬無法證明。原審未及詳查，遽予論罪科刑，自有未當。被告之上訴意旨
    執以指摘原判決不當，為有理由，應由本將原判決撤銷，改為被告無罪之諭知。
五、自訴人經合法傳喚，無正當理由未於言詞辯論期日到庭，爰請臺灣高等法院檢察
    署檢察官擔當訴訟，併此敘明。
據上論斷，應依刑事訴訟法第三百六十九條第一項前段、第三百六十四條、第三百四
十三條、第三百三十一條第二項、第三百零一條第一項，判決如主文。
中      華      民      國    九十一    年      八      月    二十九    日
                              臺灣高等法院刑事第十二庭
                                  審判長法  官   劉  景  星
                                        法  官   陳  志  洋
                                        法  官   陳  博  志
右正本證明與原本無異。
不得上訴。
                                        書記官   陳  嘉  文
中      華      民      國     九十一   年    八        月    三十      日
